臺灣高等法院臺南分院刑事判決
                                    109年度上訴字第599號
上  訴  人
即  被  告  林明三



選任辯護人  王漢律師（法扶律師）
上列上訴人因毒品危害防制條例案件，不服臺灣雲林地方法院
109 年度訴字第155 號中華民國109 年4 月23日第一審判決（起
訴案號：臺灣雲林地方檢察署109 年度偵字第780 號、109 年度
偵字第1216號），提起上訴，本院判決如下：
    主  文
上訴駁回。
    事  實
一、林明三明知海洛因、甲基安非他命分別係毒品危害防制條例
    所公告列管之第一、二級毒品，依法禁止持有、販賣，竟持
    用HTC 廠牌智慧型手機（搭配門號0000000000號SIM 卡1 張
    ，下稱本案手機）作為聯絡工具，而分別㈠於附表一編號1、
    3 、5 至7 所示時、地，基於販賣第二級毒品甲基安非他命
    以營利之犯意；㈡於附表一編號2 、4 所示時、地，基於販
    賣第一級毒品海洛因以營利之犯意，而分別為如附表一編號
    1 至7 所示之販賣第一級毒品海洛因、第二級毒品甲基安非
    他命之犯行（其中附表一編號1 部分，未使用本案手機作為
    聯絡工具）。嗣經警依原審法院核發之108 年聲監字第507 
    號、108 年聲監續字第752 號通訊監察書，對本案手機實施
    通訊監察，並由警於109 年1 月16日下午6 時14分許，持搜
    索票，至林明三之雲林縣○○鎮○○里○○00號住處執行搜索，扣
    得本案手機1 支，始悉上情。
二、案經雲林縣警察局虎尾分局報請臺灣雲林地方檢察署檢察  
    官偵查起訴。
    理  由
一、被告就附表一所載之各次販賣第一、二級毒品海洛因、甲基
    安非他命之事實，於偵查、原審及本院審理時均坦承不諱（
    偵780 卷第235 至243 頁，原審卷第137 至140 頁，本院卷
    2第72頁），核與證人柯榮聰（偵780 卷第151 頁）、周鏜
    銘（偵780 卷第197 頁）、程俊騰（偵780 卷第177 頁）、
    張銘仁（偵780卷第225 頁）證述內容一致，並有扣案本案
    手機1支（搭配門號0000000000號SIM 卡1 張）可以證明，
    及原審法院109 年聲搜字第27號搜索票、雲林縣警察局虎尾
    分局同意搜索證明書、搜索扣押筆錄、扣押物品目錄表、扣
    押物品收據（偵780 卷第105 至115 頁）、本案手機之通訊
    監察譯文（出處詳附表二「備考」欄所載）、108 年聲監字
    第507 號、108 年聲監續字第752 號通訊監察書暨電話附表
    （原審卷第175 至180 頁）、本案手機之通聯調閱查詢單附
    卷可佐（原審卷第181 頁），足認證人柯榮聰、周鏜銘、程
    俊騰、張銘仁證稱被告有附表一所載之各次販賣第一、二級
    毒品海洛因、甲基安非他命之犯行，與事證相符，堪以採信
    。
二、毒品交易之買賣雙方，乃具有對向性之關係，為避免毒品購
    買者圖邀減刑寬典而虛構毒品來源，雖須調查其他補強證據
    ，以確保其陳述與事實相符，始能採為被告犯罪之證據。惟
    所謂補強證據，並非以證明犯罪構成要件之全部事實為必要
    ，倘得以佐證購毒者之指證非屬虛構，而能予保障其陳述之
    憑信性者，即已充足，且因販賣毒品行為一向懸為厲禁，販
    毒者為避遭監聽查緝，以電話聯繫時，基於默契，免去代號
    、暗語，僅以相約見面，且未敘及交易細節，即可於碰面時
    進行交易，於電話中未明白陳述實情，並不違背常情，雖非
    直接可以推斷該被告之犯罪，但以此項證據與購買毒品者之
    陳述或其他案內證據為綜合判斷，若足以認定犯罪事實者，
    仍不得謂非補強證據（最高法院104 年度台上字第148 號判
    決意旨參照）。本案依附表二所示之通訊監察譯文內容所載
    ，固未直接提及欲交易毒品名稱及金額、數量等與毒品交易
    有關之明確內容或暗語，惟觀諸前開通訊監察譯文，被告與
    附表二編號1 至6 所示通聯對象之通話時間、通話內容均屬
    簡短，主要在確認對方之所在位置及相約見面地點，而避免
    提及見面之目的，此與常人使用電話之習慣迥異，屬實務上
    常見之毒品交易對話，意在躲避檢警單位之通訊監察，則依
    該等通訊監察譯文之情節整體觀之，顯示通話雙方就交易標
    的等內容存有一定默契，而知悉對方所言意思，故而相約見
    面以便進行毒品交易事宜。是附表二所示通訊監察譯文與被
    告被訴如附表一編號2 至7 所載之犯罪事實，實具有相當程
    度之關聯性，自得佐證被告此部分犯行。
三、毒品交易向為政府查禁森嚴且重罰不予寬貸之犯罪行為，衡
    諸常情，倘非有利可圖，持有毒品之人當無輕易將所持有之
    毒品任意轉售他人，甘冒再次向他人購買時，遭查獲移送法
    辦之危險之理；而海洛因及甲基安非他命等毒品既經政府公
    告列管，未經許可不得持有、販售，自無一定之市場行情或
    公定價格，是各次買賣之價格，當亦有所差異，或隨供需雙
    方之資力、關係之深淺、需求之數量、貨源之充裕與否、販
    賣者對於資金之需求程度，以及政府查緝之態度，為各種不
    同之風險評估，而為機動性之調整，是其價格標準，自非一
    成不變，且販賣者從各種「價差」、「量差」或「純度」謀
    取利潤方式，亦有差異，然其所圖利益之非法販賣行為目的
    ，則屬相同，並無二致，因此，販賣利得，除經被告坦承或
    其價量至臻明確外，確實難以究其原委，從而，舉凡有償交
    易，除足反證其確另基於某種非圖利本意之關係外，通常尚
    難因無法查悉其買進、賣出之差價，而諉無營利之意思，或
    阻卻販賣犯行之追訴。經查，被告與柯榮聰、周鏜銘、程俊
    騰、張銘仁或僅為朋友關係，或僅單純認識（偵780 卷第14
    9 、175 、195 、223 頁），由被告之前案紀錄亦可知被告
    本身有施用毒品之需求，被告實無可能平白贈送數量菲薄之
    海洛因給周鏜銘、甲基安非他命給柯榮聰、程俊騰、張銘仁
    而毫無獲利，則被告於附表一編號1 至7 所示之時、地，將
    海洛因交付給周鏜銘、甲基安非他命交付給柯榮聰、程俊騰
    、張銘仁，並自柯榮聰、周鏜銘、程俊騰、張銘仁處取得金
    錢，其有從中賺取價差或量差，方與常情相符，堪信被告就
    附表一所載之各次犯行，主觀上皆有營利之意圖甚明。
四、被告並無供出來源因而查獲張哲文：
　　被告於原審辯稱：張哲文當時住在我家，我賣的毒品都是張
    哲文的，我賣毒品的錢都是交給張哲文，我是賺吃的，有人
    打電話給我，我才跟張哲文講，我拿毒品給對方以後，錢再
    收回來給張哲文云云（原審卷第257 至259 頁），然：
  ㈠附表一所示販賣毒品犯行，被告於偵查中均供稱，係由其親
    自與如附表一所示之購毒者進行交易，並完成交付毒品及收
    取價金之行為（偵780 卷第13至29、275 至278 頁），於原
    審審理雖辯稱上情，然亦供稱：是我出面交易，我將毒品交
    給對方，把錢拿回來，錢我都有收到等語（原審卷第258 、
    259 頁），而購毒者柯榮聰（偵780 卷第143 、151 頁）、
    周鏜銘（偵780 卷第187 、197 頁）、程俊騰（偵780 卷第
    177 頁）、張銘仁（偵780 卷第225 頁）就附表一各次毒品
    交易過程之證詞，其等均一致證稱係撥打被告所持用之本案
    手機後，與被告見面，並由被告本人與其等交易毒品，交易
    毒品之價金亦是交給被告本人，別無他人介入交易，與被告
    之供述並無不符之處。衡以聯絡毒品買賣、交付毒品、收取
    毒品買賣價金等行為，均屬販賣毒品罪之構成要件行為（最
    高法院102 年度台上字第4118號、第5189號判決意旨參照）
    ，是被告所為，已成立販賣第一、二級毒品犯行，應無疑問
    。
  ㈡被告辯稱其毒品來源為張哲文，交易所得均交給張哲文部分
    ，不僅與其上開供述不符，亦無證人之相關證述可以佐證，
    再經原審傳喚張哲文到庭，其證稱：我沒有跟被告共同販賣
    毒品，我另案有涉及販賣毒品案件，當時我是住在我家裡，
    其中關於我賣毒品給周鏜銘部分，我沒有透過被告賣毒品給
    周鏜銘，除此之外，我都是自己賣毒品，我不曾透過被告將
    毒品賣給別人，被告也沒有將賣毒品所得之金錢交給我等語
    （原審卷第309 至314 頁），否認其有透過被告代為接聽電
    話及引介購毒者，與被告辯解不符，再佐以證人張哲文因另
    案涉嫌販賣毒品，經臺灣雲林地方檢察署檢察官向臺灣雲林
    地方法院聲請羈押獲准，其中證人張哲文涉嫌販賣毒品之對
    象亦包括本案購毒者周鏜銘，販賣時間約為108 年9 月間，
    其餘販賣行為則為同年10月間，有羈押聲請書（原審卷第26
    5 至268頁）附卷可憑，證人張哲文亦不否認此情（原審卷
    第310 頁），比對證人張哲文上開販賣毒品之時序，時間上
    早於被告本案被訴犯行（除附表一編號1 所示之犯行以外）
    ，顯見證人張哲文在被告本案犯行前，已有單獨販賣毒品與
    他人之事實，且有與周鏜銘交易毒品之行為，則證人張哲文
    實無在被告本案之犯罪期間內，另外透過被告販賣毒品給周
    鏜銘等人之必要，被告辯稱：本案販賣毒品之對象都是我的
    朋友，因為他們都不知道張哲文等情（原審卷第258 頁），
    與上開證據不合，無可採信。
  ㈢依上開證據，難以認定被告有與張哲文共同販賣毒品之事實
    ，被告供稱：張哲文是我的上游，我的毒品都是張哲文給我
    的云云（偵780 卷第27、28頁），依附表二編號1 所示通訊
    監察譯文提及：「現在7 點半他有在家嗎」、「好你跟他講
    」、附表二編號6 所示通訊監察譯文提及：「你朋友在嗎」
    、「你問他看有沒有」等情，固非全然無據（張哲文是否為
    被告毒品上游部分，並未經查獲，詳下述），然毒品交易由
    下游販賣者向上游取得毒品後，再轉手販賣給購毒者，本即
    為毒品交易之常態，而毒品上游與販賣者間非必然屬於共同
    正犯關係，需上游毒販就下游毒販販賣毒品行為有犯意聯絡
    及行為分擔或有共同謀議之事實，方應論以共同販賣之責（
    最高法院100 年度台上字第5925號判決意旨參照），否則上
    游毒販與下游毒販應各就其犯行分別論罪，本案犯行均由被
    告親自交易完成，已如上述，並無證據證明被告有與第三人
    共同販賣之客觀事實，而上開部分通訊監察譯文固呈現被告
    接獲購毒者來電後，另外向毒品上游探詢調貨毒品之情況，
    然此並不影響被告本案販賣毒品犯行之成立，而於欠缺證據
    證明被告另有與第三人謀議共同販賣毒品之情況下，亦無從
    僅以被告需另向上游取得毒品後再販賣他人，即認定被告本
    案有與第三人共同販賣毒品之事實。
  ㈣綜上，本案被告辯稱與張哲文共同販賣毒品，犯罪所得均交
    給張哲文部分，因無證據足以核實，無從採信。又被告另於
    原審審理時提出信件（原審卷第323 頁），並陳稱：這份書
    狀是張哲文寫給我的，他恐嚇我，要我翻供等語（原審卷第
    315 頁），惟該份書狀未有任何署名，且內容亦與本案犯行
    無任何關聯，自無從認定張哲文有與被告共同為本案販賣毒
    品之事實。
五、被告並無供出來源因而查獲陳嘉煌：
　　被告於本院審理雖辯稱有供出來源查獲陳嘉煌云云，然查，
    此部分經本院函詢結果，臺灣雲林地方檢察署及雲林縣警察
    局虎尾分局均表示並無因被告之供述而查獲陳嘉煌，有其等
    回函可按（本院卷1第197、243頁），至嘉義縣警察局雖回
    函表示有拘提陳嘉煌到案（本院卷1第201至218頁），惟依
    據陳嘉煌之有罪判決，其係因通訊監察而查獲，並非因被告
    之供出而查獲，此有原審法院109年度訴字第307號判決書及
    本院公務電話查詢紀錄表附卷可稽（本院卷2第7至38、57頁
    ），足徵被告並無供出來源因而查獲正犯或共犯之減刑要件
    。　　
六、綜上所述，本案事證明確，被告就附表一所示之各次販賣第
    一級毒品海洛因、第二級毒品甲基安非他命之犯行，均堪認
    定，應依法論科。至被告前聲請之調查證據，業經捨棄，有
    陳報狀及公務電話查詢紀錄表可按，並經辯護人陳明在卷（
    本院卷1第413頁，卷2第59、63、81頁），自無庸再為調查
    ，附此敘明。
七、論罪科刑：
　㈠新舊法比較：
    毒品危害防制條例第4條第1項之法定刑，於109年1月15日修
    正提高為得併科新臺幣3千萬元以下罰金，同條例第4條第2
    項之法定刑，則修正提高為10年以上有期徒刑，於109年7月
    15日施行，新修正之法定刑較不利於被告，依刑法第2條第1
    項從舊從輕之法理，本件自應適用行為時之舊法。
  ㈡核被告就附表一編號1 、3 、5 至7 所為，均係犯修正前毒
    品危害防制條例第4 條第2 項之販賣第二級毒品罪；就附表
    一編號2 、4 所為，係犯修正前同條例第4 條第1項之販賣
    第一級毒品罪。被告持有第一、二級毒品之低度行為，各為
    其販賣第一、二級毒品之高度行為所吸收，均不另論持有毒
    品之罪。被告就附表一所載之7次犯行，犯意有別，行為互
    殊，應予分論併罰。
  ㈢累犯加重：
    被告前因販賣第二級毒品案件，經原審法院以101 年度訴字
    第794 號判處有期徒刑3 年9 月、3 年9 月、3 年8 月，並
    定應執行有期徒刑4 年2 月確定，經入監執行後，於106 年
    11月14日假釋出監付保護管束，於107 年11月5 日保護管束
    期滿，假釋未經撤銷，其未執行之刑，以已執行完畢論一節
    ，有被告之前案紀錄表在卷可參，其於受有期徒刑之執行完
    畢後，5 年內故意再犯如附表一所示有期徒刑以上之各罪，
    均為累犯。本院考量被告構成累犯之前案與本案所犯之罪均
    為販賣毒品之情況，侵害法益相同，足認被告未因前案之刑
    罰而生足夠警惕之心，依罪刑相當原則，認被告本案所犯之
    罪，除法定刑死刑、無期徒刑部分依法不得加重外，餘均應
    依刑法第47條第1 項規定，加重其刑。
　㈣毒品危害防制條例第17條第2 項規定：「犯第4 條至第8 條
    之罪於偵查及審判中均自白者，減輕其刑。」此所謂「自白
    」，係以客觀上被告自白之事實為斷，至主觀上自白之動機
    為何，無庸論矣，故不論該被告之自白，係出於自動或被動
    、簡單或詳細、一次或多次，並其自白後有無翻異，苟其於
    偵查及審判中均曾有自白，即應依法減輕其刑（最高法院10
    4 年度台上字第2827號判決意旨參照）。經查，被告就附表
    一所載之販賣第一、二級毒品犯行，業據其於檢察官訊問、
    原審準備程序及本院審理時均有自白，已如前述，是被告於
    偵查及審判中均有自白，爰依毒品危害防制條例第17條第2 
    項規定，減輕其刑。
  ㈤按刑法第59條所規定之酌量減輕其刑，係裁判上之減輕，必
    以犯罪之情狀顯可憫恕，認為科以最低度刑仍嫌過重者，始
    有其適用。如別有法定減輕之事由者，應優先適用法定減輕
    事由減輕其刑後，猶嫌過重時，方得為之（最高法院98年度
    台上字第6342號判決意旨參照）。所謂「犯罪之情狀」，與
    同法第57條規定科刑時應審酌之一切情狀，並非有截然不同
    之領域，於裁判上酌減其刑時，應就犯罪一切情狀（包括第
    57條所列舉之10款事項），予以全盤考量，審酌其犯罪有無
    可憫恕之事由（即有無特殊之原因與環境，在客觀上足以引
    起一般同情，以及宣告法定低度刑，是否猶嫌過重等等），
    以為判斷（最高法院95年度台上字第6157號、88年度台上字
    第1862號判決意旨參照）。經查，被告就附表一編號2 、4
    所載之販賣第一級毒品海洛因犯行，雖無視國家對於杜絕毒
    品危害之禁令，所為本應予嚴正非難，然考量其販賣海洛因
    之對象僅周鏜銘1 人，販賣次數僅有2 次，金額各僅有500
    元，屬於小額零星交易，顯見被告並非大量散播毒品之情況
    ，其本案販賣海洛因之犯罪情節與惡性，較諸長期大量販賣
    毒品之毒販而言，尚有重大差異，且其此部分犯行，雖於偵
    查中及審理時，均自白犯行，而有偵、審自白規定之適用，
    然有累犯規定之適用，是其所應處之法定最低刑度仍為「15
    年1 月有期徒刑」，自屬過苛，且無從與大毒梟之惡行有所
    區隔，是其犯罪情節與原先之刑度對照以觀，已屬過度評價
    而未符罪刑相當性及比例原則，爰依刑法第59條規定，就被
    告附表一編號2 、4 所示之販賣第一級毒品犯行部分，遞減
    輕其刑，並依法先加重後減輕之（法定刑為死刑、無期徒刑
    部分，僅減輕之）。
  ㈥本案無毒品危害防制條例第17條第1 項規定之適用：
　　被告前雖供稱本案販賣毒品之來源為「張哲文」、名字中有
    「達」、「宏」之字之人（警卷第28、29頁、偵780 卷第27
    8 頁、原審卷第40頁），於原審另供稱其本案販賣毒品之來
    源為「陳嘉煌」（原審卷第140 頁），惟原審就此節函詢臺
    灣雲林地方檢察署、雲林縣警察局虎尾分局、嘉義縣警察局
    ，均函覆略稱：並未因被告之供述，因而查獲「張哲文」、
    「陳嘉煌」、名字中有「達」、「宏」之字之人，有臺灣雲
    林地方檢察署109 年3 月6 日函（原審卷第79頁）、雲林縣
    警察局虎尾分局109 年3 月6日函（原審卷第81頁）、嘉義
    縣警察局109 年3 月26日函（原審卷第185 至206 頁）、臺
    灣雲林地方檢察署109 年3 月26日函（原審卷第207 頁）、
    雲林縣警察局虎尾分局109 年3 月25日函（原審卷第209 頁
    ）存卷可考；且張哲文雖另案因違反毒品危害防制條例案件
    經羈押，然其所涉犯行，亦與被告無關，有前揭羈押聲請書
    可參；陳嘉煌雖經判刑，然係因遭通訊監察而查獲，並非被
    告供出，業如前述，足信並未因被告之供述，因而查獲為其
    毒品來源之其他正犯或共犯，自無毒品危害防制條例第17條
    第1 項規定之適用。
八、駁回上訴之理由：
  ㈠原審認被告販賣毒品事證明確，予以論罪如上，並審酌被告
    本案販賣第一、二級毒品海洛因、甲基安非他命給他人之行
    為，戕害國人身心健康，使施用者陷於毒品之危害，所為固
    屬不該，然考量被告於偵、審時均能坦認犯行，犯後態度尚
    佳，自得依此一情狀，對其刑度為有利之認定，並念及被告
    販賣毒品之次數、對象、數量不多，其惡性較諸大量、長期
    散播毒品之大毒梟為輕，兼衡其自陳為大學肄業之智識程度
    ，羈押前之工作是做板模，1 個月收入約3 萬餘元，與已過
    世之第一任妻子育有1 個目前就讀小學4 年級之女兒，之後
    有再婚等一切情狀，分別量處如附表一所示之刑，並定其應
    執行刑為有期徒刑8 年6 月。復說明：⑴扣案手機1 支，為
    被告犯如附表一編號2 至7 所示之販賣第一、二級毒品犯行
    所用，應依毒品危害防制條例第19條第1 項規定，宣告沒收
    。至於就附表一編號1 部分，被告供稱其未持用本案手機與
    購毒者柯榮聰聯繫（原審卷第250 頁），自無從在此部分犯
    行項下對被告宣告沒收本案手機。⑵被告就附表一編號1 、3
     、5 至7 所示各次販賣甲基安非他命所得財物，均應依刑
    法第38條之1 第1 項前段、第3 項規定，宣告沒收之，並於
    全部或一部不能沒收或不宜執行沒收時，追徵其價額。至於
    就附表一編號2 、4 所載販賣海洛因犯行，被告雖辯稱：其
    中一次我沒有收到交易價金云云（原審卷第138 頁），惟證
    人周鏜銘於偵查中證稱：這兩次向被告購買海洛因，我錢都
    有給被告，一次是當天給，一次是隔天給等語（偵780 卷第
    197 頁），核與被告於偵查中所稱：我於108 年12月24日，
    與周鏜銘交易海洛因，這次他有當場給我錢，而109 年1 月
    2 日這次，我與周鏜銘交易海洛因，他是隔天才給我錢等語
    相符（偵780 卷第277 、278 頁），被告卻於原審改稱有一
    次未自周鏜銘處取得交易海洛因之價金，不僅與其偵查中之
    供詞矛盾，亦與購毒者周鏜銘之證詞無法相符，自難信為真
    實，況海洛因價高量微，刑責又重，如未得款，豈有冒險交
    易之理，足徵就附表一編號2 、4 所載犯行，均有自周鏜銘
    處取得販賣海洛因之價金，應屬明確，此部分販賣海洛因所
    得，亦應依刑法第38條之1 第1 項前段、第3 項規定，宣告
    沒收之，並於全部或一部不能沒收或不宜執行沒收時，追徵
    其價額。本院核其認事用法，並無不當，量刑方面尚稱允洽
    ，應予維持。
  ㈡被告上訴意旨：已坦承犯罪，供出張哲文、陳嘉煌，應依毒
    品危害防制條例第17條第1項規定減刑，原審量刑過重云云
    。惟按，量刑之輕重，係事實審法院得依職權自由裁量之事
    項，茍已斟酌刑法第57條各款所列情狀而未逾越法定刑度，
    則不得遽指為違法；上級法院對於下級法院之職權行使，原
    則上應予尊重（最高法院72年台上字第6696號判例、85年度
    台上字第2446號判決意旨參照）。本案原審判決就被告量刑
    部分，已審酌刑法第57條規定之多款量刑事由，並未逾越法
    定刑度，亦無濫用裁量之情事。尤以被告長年施用毒品，且
    有販賣毒品前科，前科紀錄表長達15頁，前次販毒業經判處
    應執行有期徒刑4 年2月（原審法院101年度訴字第794號）
    ，足徵被告屢犯不改，原審量刑並無過重。被告並無供出來
    源因而查獲之情，業如前述，自無該減刑條件之適用，其餘
    抗辯，已為原審審酌，原審量處，已屬寬待，上開認定及量
    刑，並無違誤不當。綜上，被告持上開事由提起上訴而指摘
    原審判決不當，為無理由，應予駁回。
據上論斷，應依刑事訴訟法第368 條，判決如主文。
本案經檢察官蕭仕庸提起公訴，檢察官謝錫和到庭執行職務。
中　　華　　民　　國　　109 　年　　10　　月　　22　　日
                  刑事第五庭    審判長法　官  黃國永
                                      法　官  蔡川富
                                      法　官  翁世容
以上正本證明與原本無異。
如不服本判決應於收受送達後20日內向本院提出上訴書狀，其未
敘述上訴理由者，並得於提起上訴後20日內向本院補提理由書（
均須按他造當事人之人數附繕本）「切勿逕送上級法院」。                                          書記官  顏惠華
中　　華　　民　　國　　109 　年　　10　　月　　22　　日
附錄本案論罪科刑法條全文：
毒品危害防制條例第4 條
製造、運輸、販賣第一級毒品者，處死刑或無期徒刑；處無期徒
刑者，得併科新臺幣2 千萬元以下罰金。
製造、運輸、販賣第二級毒品者，處無期徒刑或7 年以上有期徒
刑，得併科新臺幣1 千萬元以下罰金。
製造、運輸、販賣第三級毒品者，處7 年以上有期徒刑，得併科
新臺幣7 百萬元以下罰金。
製造、運輸、販賣第四級毒品者，處5 年以上12年以下有期徒刑
，得併科新臺幣3 百萬元以下罰金。
製造、運輸、販賣專供製造或施用毒品之器具者，處1 年以上7
年以下有期徒刑，得併科新臺幣1 百萬元以下罰金。
前五項之未遂犯罰之。

附表一：被告之宣告刑、沒收
編號     交易方式 通話時間、內容 交易時間 交易地點 毒品數量、金額（新臺幣） 罪名、宣告刑及沒收 1 林明三於右揭時間、地點，將第二級毒品甲基安非他命1 包交付給柯榮聰，柯榮聰則交付2,000 元給林明三，林明三即以此方式，販賣第二級毒品甲基安非他命給柯榮聰而完成交易。   無 108 年8月19日上午9 時2分前某時許 雲林縣○○鎮○○里○○00號之林明三住處 2,000 元之甲基安非他命1 包。 林明三販賣第二級毒品，累犯，處有期徒刑參年拾月。未扣案之犯罪所得新臺幣貳仟元，沒收之，於全部或一部不能沒收或不宜執行沒收時，追徵其價額。 2 林明三持用本案手機，於附表二編號1 所示之時間，與周鏜銘聯絡如附表二編號1 所示之內容後，由林明三於右揭時間、地點，將第一級毒品海洛因1 包交付給周鏜銘，周鏜銘則交付500 元給林明三，林明三即以此方式，販賣第一級毒品海洛因給周鏜銘而完成交易。 詳附表二編號1 所示 108 年12月24日下午6 時53分後某時許 雲林縣○○鎮○○里○○00號之林明三住處附近新庄橋上 500 元之海洛因1 包。 林明三販賣第一級毒品，累犯，處有期徒刑柒年捌月。扣案之HTC 廠牌智慧型手機（搭配門號○○○○○○○○○○號SIM 卡壹張）壹支，沒收之。未扣案之犯罪所得新臺幣伍佰元，沒收之，於全部或一部不能沒收或不宜執行沒收時，追徵其價額。 3 林明三持用本案手機，於附表二編號2 所示之時間，與程俊騰聯絡如附表二編號2 所示之內容後，由林明三於右揭時間、地點，將第二級毒品甲基安非他命1 包交付給程俊騰，程俊騰則交付1,000 元給林明三，林明三即以此方式，販賣第二級毒品甲基安非他命給程俊騰而完成交易。 詳附表二編號2 所示 108 年12月30日下午2 時50分後某時許 雲林縣○○鎮○○里○○00號之林明三住處 1,000 元之甲基安非他命1 包。 林明三販賣第二級毒品，累犯，處有期徒刑參年玖月。扣案之HTC 廠牌智慧型手機（搭配門號○○○○○○○○○○號SIM 卡壹張）壹支，沒收之。未扣案之犯罪所得新臺幣壹仟元，沒收之，於全部或一部不能沒收或不宜執行沒收時，追徵其價額。 4 林明三持用本案手機，於附表二編號3 所示之時間，與周鏜銘聯絡如附表二編號3 所示之內容後，由林明三於右揭時間、地點，將第一級毒品海洛因1 包交付給周鏜銘，周鏜銘則於翌日將500 元交付給林明三，林明三即以此方式，販賣第一級毒品海洛因給周鏜銘而完成交易。 詳附表二編號3 所示 109 年1月2 日下午6 時38分後某時許 雲林縣○○鎮○○里○○00號之林明三住處附近新庄橋上 500 元之海洛因1 包。 林明三販賣第一級毒品，累犯，處有期徒刑柒年捌月。扣案之HTC 廠牌智慧型手機（搭配門號○○○○○○○○○○號SIM 卡壹張）壹支，沒收之。未扣案之犯罪所得新臺幣伍佰元，沒收之，於全部或一部不能沒收或不宜執行沒收時，追徵其價額。 5 林明三持用本案手機，於附表二編號4 所示之時間，與張銘仁聯絡如附表二編號4 所示之內容後，由林明三於右揭時間、地點，將第二級毒品甲基安非他命1 包交付給張銘仁，張銘仁則交付1,000 元給林明三，林明三即以此方式，販賣第二級毒品甲基安非他命給張銘仁而完成交易。 詳附表二編號4 所示 109 年1月5 日下午4 時51分後某時許 雲林縣土庫鎮新庄國小（起訴書誤載為土庫國小） 1,000 元之甲基安非他命1 包。 林明三販賣第二級毒品，累犯，處有期徒刑參年玖月。扣案之HTC 廠牌智慧型手機（搭配門號○○○○○○○○○○號SIM 卡壹張）壹支，沒收之。未扣案之犯罪所得新臺幣壹仟元，沒收之，於全部或一部不能沒收或不宜執行沒收時，追徵其價額。 6 林明三持用本案手機，於附表二編號5 所示之時間，與程俊騰聯絡如附表二編號5 所示之內容後，由林明三於右揭時間、地點，將第二級毒品甲基安非他命1 包交付給程俊騰，程俊騰則交付1,000 元給林明三，林明三即以此方式，販賣第二級毒品甲基安非他命給程俊騰而完成交易。 詳附表二編號5 所示 109 年1月6 日下午6 時18分後某時許（起訴書誤載為108 年1月6 日） 雲林縣○○鎮○○里○○00號之林明三住處 1,000 元之甲基安非他命1 包。 林明三販賣第二級毒品，累犯，處有期徒刑參年玖月。扣案之HTC 廠牌智慧型手機（搭配門號○○○○○○○○○○號SIM 卡壹張）壹支，沒收之。未扣案之犯罪所得新臺幣壹仟元，沒收之，於全部或一部不能沒收或不宜執行沒收時，追徵其價額。 7 林明三持用本案手機，於附表二編號6 所示之時間，與柯榮聰聯絡如附表二編號6 所示之內容後，林明三於右揭時間、地點，將第二級毒品甲基安非他命1 包交付給柯榮聰，柯榮聰則交付2,000 元給林明三，林明三即以此方式，販賣第二級毒品甲基安非他命給柯榮聰而完成交易。 詳附表二編號6 所示 109 年1月11日上午10時59分後某時許 雲林縣○○鎮○○里○○00號之林明三住處 2,000 元之甲基安非他命1 包。 林明三販賣第二級毒品，累犯，處有期徒刑參年拾月。扣案之HTC 廠牌智慧型手機（搭配門號○○○○○○○○○○號SIM 卡壹張）壹支，沒收之。未扣案之犯罪所得新臺幣貳仟元，沒收之，於全部或一部不能沒收或不宜執行沒收時，追徵其價額。 

附表二：通訊監察譯文
編號  時      間     通 訊 監 察 譯 文 內 容   備      考  1 ①108 年12月24日下午6 時12分 A ：0000-000000 （林明三）（受話）B ：0000-000000 （周鏜銘）（發話） ①佐證本判決附表一編號2 之犯罪事實（即起訴書犯罪事實欄一、㈡部分）。 ②通訊監察譯文出處：偵780卷第205 頁。 ③基地台位置：雲林縣○○鎮○○里○○000 00號/ 雲林縣○○鎮○○○路00號/ 雲林縣○○鄉○○段000 地號。   A ：我人在虎尾B ：你什麼時候會回去A ：等等阿我在等我孫子他功課還沒寫好B ：多久會回去A ：大概半個小時至40分到家你要找我聊天嗎B ：對阿A ：好阿現在幾點B ：現在7 點半他有在家嗎A ：他人沒剛好睡死了B ：這樣過去方便嗎A ：叫他叫不起來B ：那怎麼辦A ：你7 點半之前去我家B ：好你跟他講A ：好   ②108 年12月24日下午6 時27分 A ：0000-000000 （林明三）（受話）B ：0000-000000 （周鏜銘）（發話）    B ：三哥我現在過去A ：我現在剛要從虎尾回去你慢5 分鐘出發B ：好   ③108 年12月24日下午6 時41分 A ：0000-000000 （林明三）（受話）B ：0000-000000 （周鏜銘）（發話）    A ：我到家了B ：麻煩你去紅綠燈那邊可以嗎橋那邊A ：哪個橋B ：我之前去的那邊阿A ：你說海公厝（音譯) 那個嗎B ：對A ：我剛到家而已我東西還沒搬B ：500 底的喔A ：我知道B ：好   ④108 年12月24日下午6 時53分 A ：0000-000000 （林明三）（受話）B ：0000-000000 （周鏜銘）（發話）    B ：我在10分鐘就到了A ：好快點我還沒煮晚餐   2 108 年12月30日下午2 時50分 A ：0000-000000 （林明三）（發話）B ：0000-000000 （程俊騰）（受話） ①佐證本判決附表一編號3 之犯罪事實（即起訴書犯罪事實欄一、㈢部分）。 ②通訊監察譯文出處：偵780卷第24頁。 ③基地台位置：雲林縣○○鎮○○○路00號。   A ：你在哪B ：不要打啦A ：我有打字給你你沒看嗎B ：沒有啦我在拼輸贏A ：有好康的要報你不要說我沒跟你說你什麼時候要過來B ：等等啦A ：好啦   3 ①109 年1 月2 日下午6 時16分 A ：0000-000000 （林明三）（受話）B ：0000-000000 （周鏜銘）（發話） ①佐證本判決附表一編號4 之犯罪事實（即起訴書犯罪事實欄一、㈣部分）。 ②通訊監察譯文出處：偵780卷第23頁。 ③基地台位置：雲林縣○○鎮○○○路00號。   B ：三哥過去找你一下你有在嗎A ：好我跟他說你那天那樣嗎B ：對A ：你到了再跟我說B ：好我會響你一下A ：好   ②109 年1 月2 日下午6 時38分 A ：0000-000000 （林明三）（受話）B ：0000-000000 （周鏜銘）（發話）    B ：三哥我到了A ：好   4 ①109 年1 月5 日下午4 時46分 A ：0000-000000 （林明三）（發話）B ：0000-000000 （張銘仁）（受話） ①佐證本判決附表一編號5 之犯罪事實（即起訴書犯罪事實欄一、㈤部分）。 ②通訊監察譯文出處：偵780卷第13頁。 ③基地台位置：雲林縣○○鎮○○○路00號。   A ：你人在哪B ：我在家A ：你說的那個好了B ：好A ：你到了再打給我B ：好   ②109 年1 月5 日下午4 時51分 A ：0000-000000 （林明三）（受話）B ：0000-000000 （張銘仁）（發話）    B ：國小A ：好   5 ①109 年1 月6 日下午2 時45分 A ：0000-000000 （林明三）（受話）B ：0000-000000 （程俊騰）（發話） ①佐證本判決附表一編號6 之犯罪事實（即起訴書犯罪事實欄一、㈥部分）。 ②通訊監察譯文出處：偵780卷第25至26頁。 ③基地台位置：雲林縣○○鎮○○○路00號/ 雲林縣○○鎮○○里○○00000 號。   簡訊：你在不接電話到時不要怪哥有好康沒有通知你   ②109 年1 月6 日下午6 時18分 A ：0000-000000 （林明三）（發話）B ：0000-000000 （程俊騰）（受話）    A ：打整天我人還在虎尾B ：在虎尾做什麼A ：載伶仔喔B ：這幾天被耍很不爽A ：就真的沒有到今天才有阿我人還在補習班B ：你幾點要回去A ：我哪知道B ：我今天肚子痛一天大便大不出來A ：他人也不在我人出來順便載他出來B ：他去再打給我叫他來載我  我吃安眠藥了A ：你整天吃安眠藥我回去你就睡著了B ：不然你騎機車來跟我換阿A ：我在等阿伶阿我回到家再打給你B ：好   6 109 年1 月11日上午10時59分 A ：0000-000000 （林明三）（受話）B ：0000-000000 （柯榮聰）（發話） ①佐證本判決附表一編號7 之犯罪事實（即起訴書犯罪事實欄一、㈦部分）。 ②通訊監察譯文出處：偵780卷第27頁。 ③基地台位置：雲林縣○○鎮○○○路00號。   B ：你朋友在嗎A ：我人在家阿B ：你問他看有沒有A ：過來阿B ：好